【裁判字號】    89,上易,563
【裁判日期】    890419
【裁判案由】    傷害
【裁判全文】
臺灣高等法院臺南分院刑事判決            八十九年度上易字第五六三號      Ｃ
      上  訴  人  臺灣臺南地方法院檢察署檢察官
      被      告  甲  ○  ○
右上訴人因被告傷害案件，不服臺灣臺南地方法院八十八年度易字第二四五六號中華
民國八十九年一月二十日第一審判決（起訴案號：臺灣臺南地方法院檢察署八十八年
度偵字第九九六九號），提起上訴，本院判決如左：
      主      文
原判決撤銷。
甲○○傷害人之身體，處有期徒刑參月，如易科罰金，以參佰元折算壹日。
      事      實
一、甲○○於民國（下同）八十八年三月六日下午十時許，在台南縣永康市○○○路
    五八四號，因與告訴人丙○就租車賠償問題，雙方口語上發生糾紛，竟夥同兩名
    姓名、年籍不詳之男子，共同基於傷害之犯意，以棒球棍毆打告訴人之手及身體
    ，致告訴人受有左側尺骨骨折之傷害。
二、案經丙○訴請臺灣臺南地方法院檢察署檢察官偵查起訴。
      理      由
一、訊據被告甲○○矢口否認有何傷害之犯行，辯稱：被告當時並不在場，且亦非租
    車予告訴人之人（是「阿華」租的），沒有理由叫人去打他，被告亦無打他云云
    。
二、惟查右揭事實，業據告訴人丙○指訴明確，且有奇美醫院診斷證明書影本一紙，
    附卷可稽，參之本件告訴人丙○另於八十八年八月十日告訴陳登揆傷害乙案（該
    案即台灣台南地方法院檢察署八十八年度偵字第五五九三號，已於同年七月十二
    日經檢察官為不起訴處分確定）中，據該案被告陳登揆指稱；伊名下之該車行，
    實際上均係由靠行的甲○○所經營，車行之事務均係甲○○自行掌管處理等語，
    告訴人亦指稱；事發當時與其發生衝突之人確係甲○○，甲○○確實有動手打我
    ，其他二人我不認識云云（見偵字第五五九三號卷第三十頁）且該案曾經傳訊被
    告做為證人，被告亦坦承該車行實際係由其管理，陳登揆當時並不在場，因丙○
    執意要把押在車行之機車牽走，所以才發生衝突（見同偵查卷第三十一頁），雖
    證人乙○○於原審證稱：「我與甲○○七點多一起出去找車子，十點多再一起回
    來。我們一回來，甲○○就跑回車行問丙○錢要如何處理，丙○簽了還錢的切結
    書，就讓他騎機車走了。並無聽到丙○說存證信函等話。亦未看到當時有人打他
    。」，另謝彥俊亦證稱：「我是八十八年三月六日晚上八、九點時去永康市○○
    ○路五八四號的，是去談起會的事。我去時就看到「阿華」與丙○起爭執，沒有
    動手，後來甲○○與乙○○就回來了，甲○○就叫「阿華」把丙○的機車牽來讓
    他騎走，並沒有看到有人拿球棒打丙○。丙○走時亦未受傷。」（均見原審八十
    八年十二月二日訊問筆錄）等語，惟查上開證人之證詞，顯然與被告前揭以證人
    身份之供述不符，被告於該案證稱；當天丙○是要來還車子，：；當時除了我及
    一個洗車工人，他姓梁，三個人在場而已（同偵查卷第十九頁）足見告訴人與被
    告發生爭執時，證人乙○○、謝彥俊均未在場，是彼等證言，無非事後迴護之詞
    ，不足採信。本件告訴人所受之傷，確係被告所為已臻明確，被告犯行洵堪認定
    。
三、核被告甲○○所為，係犯刑法第二百七十七條第一項之普通傷害罪，原審未查明
    實情，遽為被告無罪之諭知，顯有違誤。檢察官上訴意旨，執以指摘原判決不當
    為有理由，應予撤銷改判，爰審酌被告犯罪之動機、目的、手段，智識程度，被
    害人所受傷害程度，及被告犯罪後態度等一切情狀，量處如主文第二項所示之刑
    ，以示懲儆。
據上論結，應依刑事訴訟法第三百六十九條第一項前段、第三百六十四條、第二百九
十九條第一項前段，刑法第二百七十七條第一項、第四十一條，罰金罰鍰提高標準條
例第一條前段、第二條，判決如主文。
本案經檢察官張斗輝到庭執行職務。
中    華    民    國      八十九      年      四      月      十九    日
                                  臺灣高等法院臺南分院刑事第四庭
                                      審判長法官  陳    義    仲
                                            法官  蔡    崇    義
                                            法官  徐    財    福
右正本證明與原本無異。
不得上訴。
                                      法院書記官  王    全    龍
中    華    民    國      八十九      年      四      月     二十一     日
附錄：本判決論罪科
刑法第二百七十七條第一項：傷害人之身體或健康者，處三年以下有期徒刑、拘役或
                          一千元以下罰金。


司法院資訊處製作；財團法人民間司法改革基金會備份。
